【裁判字號】    99,交抗,1463
【裁判日期】    990802
【裁判案由】    違反道路交通管理處罰條例
【裁判全文】
臺灣高等法院交通事件裁定            99年度交抗字第1463號
抗  告  人
即受處分人  甲○○
上列抗告人因違反道路交通管理處罰條例案件，不服臺灣板橋地
方法院，中華民國99年5月28日所為裁定（99年度交聲字第492號
，原處分案號：交通部公路總局臺北區監理所板橋監理站99年 2
月4日板監裁字第裁41-AEX604345 號），提起抗告，本院裁定如
下：
    主  文
抗告駁回。
    理  由
一、原裁定意旨略以：受處分人甲○○駕駛其所有車號 HY3-085
    號重型機車於民國98年1月18日下午1時42分許，由臺北市○
    ○路西往東行駛闖越紅燈左轉館前路，經警察攔停舉發。嗣
    受處分人逾越應到案期限後始向原處分機關提出申訴，經原
    處分機關調查後，仍認受處分人違規明確，乃依道路交通管
    理處罰條例第53條第1 項、第63條第1項第3款，違反道路交
    通管理事件統一裁罰基準及處理細則，及違反道路交通管理
    事件統一裁罰基準表等規定，裁處受處分人罰鍰新臺幣（下
    同）4,500元，並記違規點數3點。受處分人雖辯稱：伊當時
    並未駕車行經該路段云云。惟受處分人於上揭時、地駕駛前
    開車輛違規紅燈左轉等情，業據警察呂明機證述綦詳，核與
    證人所提當時與受處分人對話錄音之勘驗結果相符，是受處
    分人確有「駕駛人行經有燈光號誌管制之交岔路口闖紅燈」
    之違規。原處分機關所為裁罰，核無違誤，受處分人之異議
    為無理由，應予駁回等語。
二、抗告人即受處分人甲○○抗告意旨略稱：本件並無照片、
    錄影、舉發通知單亦無簽名，何以認定伊有違規事實？原
    審遽信警察於舉發後事隔一年於原審之證言，顯不合理。
    錄音內容亦不能呈現伊有違規事實。
三、經查：
  (一)按汽車駕駛人，行經有燈光號誌管制之交岔路口闖紅燈者，
    處新台幣一千八百元以上五千四百元以下罰鍰；汽車駕駛人
    有第53條情形者，除依原條款處罰鍰外，並予記違規點數三
    點，道路交通管理處罰條例第53條第1 項、第63條第1項第3
    款分別定有明文。
  (二)受處分人甲○○於98年1月18日下午1時42分許，騎乘車號HY
    3-085 號重型機車，行經臺北市○○路、襄陽路口時，為臺
    北市政府警察局中正第一分局警察呂明機以受處分人有「紅
    燈左轉（於行人穿越號誌顯示23秒時闖越）」之違規事由當
    場攔停舉發等情，有該局98年1月18日北市警交字第AEX6043
    45號舉發違反道路交通管理事件通知單，及交通部公路總局
    臺北區監理所板橋監理站99年2月4日板監裁字第裁41-AEX60
    4345號違反道路交通管理事件裁決書各1紙在卷可稽。
  (三)上述交通違規事實，業據證人即舉發警察呂明機於原審證稱
    ：「1月18日下午1點許，我們擔任特偵組守望勤務，我看到
    館前路與襄陽路口，襄陽路東西向的紅燈亮起，我在館前路
    71號處等，我看到受處分人騎車從襄陽路西向東闖越紅燈，
    左轉館前路，我看到後，到受處分人前面攔停下來，我告知
    受處分人違規事由，受處分人說他沒有看清楚紅燈亮，他是
    跟著前面的車過來，因為受處分人當時沒有攜帶任何證件，
    他有告訴我姓名、身分證字號，姓名就是甲○○，我就以無
    線電聯絡派出所查詢他的駕駛資料，他一直求情，之後受處
    分人就質疑我拿出證據及講一些情緒性的言語，就在製單完
    畢前自行離去。（你當時有無看到舉發對象的臉？）有。（
    到底是不是今日在庭的虞小姐）是。」等語明確（見原審卷
    第10頁反面、第11頁），且原審勘驗證人提出錄音檔案結果
    ，確認錄音內容呈現經過與證人上揭所述大致相符，且對話
    內容受舉發對象確實有爭執並沒有照片或其他證據可以證明
    之類的話，堪認證人前揭證言應係符合事實而可採信。是抗
    告意旨稱本件並無照片、錄影等證據，而錄音亦不能呈現伊
    有違規事實云云，與事證不符，顯非可採。
  (四)另受處分人復辯稱：原審遽信警察於舉發後事隔一年之證言
    ，顯不合理云云，無非質疑警察證言之憑信性。然查受處分
    人闖紅燈之違規事實，業據證人呂明機於原審證述在卷，已
    如前述，而交通勤務警察或依法令執行交通稽查任務人員，
    所為道路交通管理之稽查，開單舉發違反道路交通管理處罰
    條例所列之違規事實，係法律明定之職權。證人呂明機既係
    依法執行公務之警察，與受處分人並無過節，衡情當無誣指
    之理，況證人呂明機當時親眼目睹受處分人上開闖紅燈之違
    規行為，且於原審到庭具結作證，更以刑事責任擔保證言之
    真實性，當不至甘冒涉犯偽證罪之風險，蓄意構陷受處分人
    ，尚難僅以證人呂明機為舉發警察而全盤抹煞其在訴訟上所
    具有之證人資格及其證言之證明力，是原裁定基此認定證人
    呂明機就親眼見聞之事實，自得採為裁判之基礎，自無違背
    一般經驗法則或論理法則。是受處分人指摘舉發警察之證詞
    有疑云云，應屬個人臆測之詞，委無足取。至於受處分人是
    否簽收舉發通知單，與受處分人有無違規事實無涉，並不影
    響違規事實之認定。
四、綜上所述，受處分人於98年1月18日下午1時42分許，行經臺
    北市○○路、襄陽路口，有「駕車行經有燈光號誌管制之交
    岔路口闖紅燈」之事實，堪以認定。原處分機關依道路交通
    管理處罰條例第53條第1 項、第63條第1項第3款之規定，就
    受處分人之違規行為，裁處罰鍰4,500元，並記違規點數3點
    ，於法並無不合。原審據此裁定駁回受處分人之異議，並無
    不當。受處分人仍執前詞，提起抗告，為無理由，應予駁回
    。
據上論斷，應依道路交通案件處理辦法第26條，刑事訴訟法第41
2條，裁定如主文。
中    華    民    國    99    年    8     月    2     日
                  刑事第二十庭審判長法  官  楊貴雄
                                    法  官  許必奇
                                    法  官  周明鴻
以上正本證明與原本無異。
不得再抗告。
                                    書記官  郭彥琪
中    華    民    國    99    年    8     月    2     日

司法院資訊處製作；財團法人民間司法改革基金會備份。
